【裁判字號】    92,訴,1448
【裁判日期】    921223
【裁判案由】    毒品危害防制條例
【裁判全文】
臺灣彰化地方法院刑事判決                        九十二年度訴字第一四四八號
    公  訴  人  臺灣彰化地方法院檢察署檢察官
    被      告  甲○○
右列被告因違反毒品危害防制條例案件，經檢察官提起公訴（九十二年度毒偵字第二
五五三號），本院認有刑事訴訟法第二百七十三條之一第一項之情形，而改依簡式審
判程序判決如左：
        主  文
甲○○施用第一級毒品，累犯，處有期徒刑玖月，扣案之第一級毒品海洛因壹包（淨
重零點壹貳公克）沒收銷燬之，注射針筒貳支沒收；又施用第二級毒品，累犯，處有
期徒刑伍月，扣案之第二級毒品安非他命壹包（毛重約壹公克）沒收銷燬之，吸食器
壹組沒收；應執行有期徒刑壹年，扣案之第一級毒品海洛因壹包（淨重零點壹貳公克
）、第二級毒品安非他命壹包（毛重約壹公克）沒沒收銷燬之，注射針筒貳支、吸食
器壹組均沒收。
        事  實
一、甲○○前曾因違反肅清煙毒條例案件，經本院於民國八十五年三月二十八日，以
    八十五年度訴字第一八一號判決判處有期徒刑三年一月，且於八十五年六月二十
    九日由臺灣高等法院臺中分院以八十五年度上訴字第一一四○號判決駁回上訴確
    定，於八十五年十月七日入監執行，於八十七年一月二十三日假釋，於八十八年
    十月十六日假釋期滿未經撤銷，視為執行完畢。又前因施用毒品案件，經本院裁
    定送觀察、勒戒後，認無繼續施用毒品之傾向，由台灣彰化地方法院檢察署檢察
    官於八十七年七月九日，以八十七年度偵字第四四二六號為不起訴處分確定後，
    復因施用毒品案件，經送觀察、勒戒後，認有繼續施用毒品之傾向，由檢察官聲
    請強制戒治並提起公訴，嗣由本院於九十年五月二十一日，以九十年度訴字第二
    五八號判決判處應執行有期徒刑一年確定（尚未執行）。嗣其戒治成效經評定為
    合格，由本院裁定停止戒治，所餘戒治期間付保護管束。詎仍不知悔改，復於九
    十二年十月二日二十一時許，在彰化縣員林鎮○○路旁加油站廁所內，以將海洛
    因摻水加入注射針筒注射方式，施用第一級毒品海洛因一次；以將安非他命置於
    玻璃管內燒烤吸其煙霧之方式，施用安非他命一次。嗣於同日二十三時四十五分
    許，為警在彰化縣芬園鄉○○村○○路十八巷七號前查獲，並扣得其所有之第一
    級毒品海洛因一包（淨重○．一二公克）、第二級毒品安非他命一包（毛重一．
    ○公克）、注射針筒二支、安非他命吸食器一組。
二、案經彰化縣警察局彰化分局報請台灣彰化地方法院檢察署檢察官偵查起訴。
    理  由
一、按除被告所犯為死刑、無期徒刑、最輕本刑為三年以上有期徒刑之罪或高等法院
    管轄第一審案件者外，於前條第一項程序進行中，被告先就被訴事實為有罪之陳
    述時，審判長得告知被告簡式審判程序之旨，並聽取當事人、代理人、辯護人及
    輔佐人之意見後，裁定進行簡式審判程序；除簡式審判程序及簡易程序案件外，
    第一審應行合議審判，刑事訴訟法第二百七十三條之一第一項、第二百八十四條
    之一分別定有明文。本件被告蕭文華所涉係死刑、無期徒刑、最輕本刑為三年以
    上有期徒刑之罪或高等法院管轄第一審案件以外之罪，並於本院行準備程序時就
    被訴事實為有罪之陳述，本院合議庭依前揭規定，經評議結果，裁定改由一名法
    官獨任行簡式審判程序，先予敘明。
二、右揭犯罪事實，業據被告甲○○於警、偵訊時及本院審理中坦承不諱，且其為警
    查獲當日所採尿液，經送請彰化縣衛生局檢驗結果，分呈嗎啡及甲基安非他命、
    嗎啡（海洛因施用入人體後，水解還原成嗎啡，再循嗎啡之代謝方式排出體外）
    陽性反應，有彰化縣衛生局煙毒尿液檢驗成績書在卷可按。又扣案之白色粉末經
    送法務部調查局檢驗結果，確為第一級毒品海洛因無訛，亦有該局鑑定通知書一
    紙附卷可參，並有被告所有之第一級毒品海洛因一包（淨重○．一二公克）、第
    二級毒品安非他命一包（毛重約一公克）及供施用第一級毒品海洛因之注射針筒
    二支、吸食器一組扣案可資佐證，被告之自白堪以採信。本件事證明確，被告犯
    有施用毒品之犯行應堪認定。
三、又被告曾因施用毒品案件，經本院裁定送觀察、勒戒後，認無繼續施用毒品之傾
    向，由台灣彰化地方法院檢察署檢察官於八十七年七月九日，以八十七年度偵字
    第四四二六號為不起訴處分確定後，復因施用毒品案件，經送觀察、勒戒後，認
    有繼續施用毒品之傾向，由檢察官聲請強制戒治並提起公訴，嗣由本院於九十年
    五月二十一日，以九十年度訴字第二五八號判決判處應執行有期徒刑一年確定（
    尚未執行），有台灣高等法院被告全國前案紀錄表及臺灣彰化地方法院檢察署刑
    案資料查註紀錄表等資料在卷足憑，顯係於前案施用毒品經觀察、勒戒一次，由
    檢察官不起訴處分，再經強制戒治並判刑確定後，五年內再犯本件施用毒品罪，
    應予依法論科。
四、核被告所為，係犯毒品危害防制條例第十條第一項之施用第一級毒品罪及第十條
    第二項之施用第二級毒品罪。被告分別持有第一、二級毒品之低度行為應各為其
    施用之高度行為吸收，不另論罪，並予敘明。其前開所犯二罪間，犯罪構成要件
    不同，行為互殊，顯係基於各別犯意為之，應予分論併罰。又被告曾因違反肅清
    煙毒條例案件，經本院於八十五年三月二十八日，以八十五年度訴字第一八一號
    判決判處有期徒刑三年一月，且於八十五年六月二十九日由臺灣高等法院臺中分
    院以八十五年度上訴字第一一四○號判決駁回上訴確定，於八十五年十月七日入
    監執行，於八十七年一月二十三日假釋，於八十八年十月十六日假釋期滿未經撤
    銷，視為執行完畢，有臺灣高等法院被告全國前案紀錄表及臺灣彰化地方法院檢
    察署刑案資料查註紀錄表各一份在卷可按，其於有期徒刑執行完畢後，五年內再
    犯有期徒刑以上之本罪，為累犯，所犯施用第一級毒品海洛因及第二級毒品甲基
    安非他命犯行，均應依刑法第四十七條之規定加重其刑。爰審酌被告犯罪次數、
    施用之期間、動機、目的、方法、不知珍惜身體，犯罪所生危害，及犯後坦承犯
    行之態度等一切情狀，各量處如主文所示之刑，並定其應執行之刑，以示懲處。
    扣案被告所有之海洛因一包（淨重○．一二公克），屬第一級毒品，安非他命一
    包（毛重約一公克），屬第二級毒品，爰均依毒品危害防制條例第十八條第一項
    前段規定，沒收銷燬之。至被告所有供施用第一級毒品海洛因之注射針筒二支、
    施用安非他命之吸食器一組，併依刑法第三十八條第一項第二款之規定宣告沒收
    。
據上論斷，應依刑事訴訟法第二百七十三條之一第一項、第二百九十九條第一項前段
，毒品危害防制條例第十條第一項、第二項、第十八條第一項前段，刑法第十一條前
段、第四十七條、第五十一條第五款、第三十八條第一項第二款，判決如主文。
本案經檢察官郭銘禮到庭執行職務。
中      華      民      國    九十二    年    十二    月    二十三      日
                                臺灣彰化地方法院刑事第一庭
                                  法      官  宋  恭  良
右正本證明與原本無異。
如不服本判決，應於判決送達後十日內，向本院提出上訴狀（須附繕本）。
                                  法院書記官  劉  玫  金
中      華      民      國    九十二    年    十二    月    二十五      日
毒品危害防制條例第十條
施用第一級毒品者，處六月以上五年以下有期徒刑。
施用第二級毒品者，處三年以下有期徒刑。
毒品危害防制條例第十八條：
查獲之毒品及專供製造或施用毒品之器具，不問屬於犯人與否，均沒收銷燬之。但合
於醫藥或研究之用者，得不予銷燬。
前項合於醫藥或研究用毒品或器具之管理辦法，由法務部會同行政院衛生署定之。


司法院資訊處製作；財團法人民間司法改革基金會備份。
